臺灣臺中地方法院刑事判決　　　　　　　　　　　　　九十四年度訴字第八八號
　　公　訴　人　臺灣臺中地方法院檢察署檢察官
　　被　　　告　甲○○
右列被告因違反毒品危害防制條例案件，經檢察官提起公訴（九十四年度毒偵字第五
二八號），本院合議庭裁定改依簡式審判程序審理後，判決如左：
    主  文
甲○○施用第一級毒品，處有期徒刑拾月。
    犯  罪  事  實
一、甲○○前曾於民國八十七年及九十年間因施用毒品案件，先後經依本院以八十七
    年度毒聲字第一一號及九十年度毒聲字第一五一五號裁定送勒戒處所觀察、勒戒
    後，因均認無繼續施用毒品之傾向，而由臺灣臺中地方法院檢察署檢察官分別於
    八十七年六月八日及九十年四月十一日以八十七年度偵字第一○六三四號及九十
    年度毒偵字第一七五四號處分不起訴確定；其後復於九十年間因施用毒品案件，
    經依本院以九十年度毒聲字第二二九七號裁定令入戒治處所施以強制戒治，並因
    戒治成效良好，而經臺灣臺中地方法院檢察署檢察官聲請本院以九十年度毒聲字
    第四四一一號裁定停止戒治，所餘戒治期間付保護管束，惟因其後復另施用毒品
    ，再經本院以九十一年度毒聲字第一二七九號裁定撤銷停止戒治，再行令入戒治
    處所施以強制戒治，而於九十一年五月二十七日強制戒治期滿，甲○○所為前揭
    施用毒品部分，則經檢察官以九十年度毒偵字第二四九七號提起公訴，經本院於
    九十年十一月二十八日以九十年度訴字第一六七九號各判處有期徒刑九月及六月
    ，並定應執行有期徒刑一年二月確定；另甲○○因於九十年間復施用毒品，而經
    本院於九十一年四月八日以九十年度訴字第二三二八號判處有期徒刑一年四月確
    定，嗣前揭二罪經本院於九十一年五月六日以九十一年度聲字第一六三四號裁定
    定其應執行有期徒刑二年四月確定；另甲○○再於九十一年間因施用毒品案件，
    經臺灣臺中地方法院檢察署檢察官以九十一年度毒偵字第一二二九號提起公訴，
    並經本院於九十二年一月二十日以九十一年度訴字第一一九三號判處有期徒刑一
    年，且經臺灣高等法院臺中分院於九十二年五月二日以九十二年度上訴字第四八
    ０號判決上訴駁回確定，並接續前揭二罪執行，而於九十三年十二月二十四日縮
    短刑期假釋出監，並付保護管束，應於九十四年八月十九日縮短刑期執行完畢（
    未成立累犯）。詎甲○○猶不知悔改，復基於施用第一級毒品海洛因之犯意，於
    九十四年一月十四日，在其位在臺中縣霧峰鄉○○路三七六巷三號之住處，以將
    海洛因摻入香煙中點火吸食之方式，施用海洛因一次。嗣為警於九十四年一月十
    五日下午十時三十分許，在其友人陳進忠位於臺中縣霧峰鄉○○村○○路一五一
    號二樓之住處查獲，經甲○○同意採尿送鑑驗後，呈嗎啡之陽性反應，始獲悉上
    情。
二、案經臺中縣警察局霧峰分局報請臺灣臺中地方法院檢察署檢察官偵查起訴。
    理  由
一、右揭犯罪事實，業據被告甲○○於本院審理時坦承不諱，而被告為警查獲後，經
    警採集尿液送鑑驗之結果，確呈海洛因代謝物嗎啡之陽性反應，復有臺中縣警察
    局霧峰分局毒品尿液真實姓名對照表及詮昕科技股份有限公司濫用藥物尿液檢驗
    報告在卷可稽，足見被告上開自白，核與事實相符。本案事證明確，被告上開犯
    行，洵堪認定。
二、被告前曾因施用毒品案件，先後經依本院以八十七年度毒聲字第一一號及九十年
    度毒聲字第一五一五號裁定送勒戒處所觀察、勒戒後，因均認無繼續施用毒品之
    傾向，而由臺灣臺中地方法院檢察署檢察官分別於八十七年六月八日及九十年四
    月十一日以八十七年度偵字第一○六三四號及九十年度毒偵字第一七五四號處分
    不起訴確定；其後復於九十年間因施用毒品案件，經依本院以九十年度毒聲字第
    二二九七號裁定令入戒治處所施以強制戒治，並因戒治成效良好，而經臺灣臺中
    地方法院檢察署檢察官聲請本院以九十年度毒聲字第四四一一號裁定停止戒治，
    所餘戒治期間付保護管束，惟因其後復另施用毒品，再經本院以九十一年度毒聲
    字第一二七九號裁定撤銷停止戒治，再行令入戒治處所施以強制戒治，而於九十
    一年五月二十七日強制戒治期滿，此有臺灣高等法院被告前案紀錄表及臺灣臺中
    地方法院檢察署刑案資料查註紀錄表在卷可憑，則被告於前案觀察、勒戒及強制
    戒治執行完畢後，五年內再行施用毒品，依法應予論科。是核被告所為，係犯毒
    品危害防制條例第十條第一項之施用第一級毒品罪。其持有海洛因之低度行為，
    應為其施用之高度行為所吸收，不另論罪。爰審酌被告於假釋期間再施用毒品不
    輟，顯見其毒癮非淺，施用毒品除戕害自身健康外，對社會秩序亦產生不良影響
    ，惟其僅施用一次，且事後於本院審理時業已坦承犯行，顯然尚知悔悟等一切情
    狀，量處如主文所示之刑，以示懲儆。至扣案之海洛因一包（淨重零點貳捌公克
    ，包裝重零點壹捌公克）及注射針筒一支等物，既據被告否認為其所有，並辯稱
    係在屋主陳進忠住處之床下找到等語在卷，復核與當時在場之林傳盛所述情節相
    符，自應屬案外人陳進忠有無涉犯毒品危害防制條例罪嫌之證據，尚不宜逕於本
    案予以沒收銷燬或沒收之，是不另為沒收銷燬或沒收之宣告，附此敘明。
據上論斷，應依刑事訴訟法第二百七十三條之一第一項、第二百九十九條第一項前段
，毒品危害防制條例第十條第一項，判決如主文。
中      華      民      國    九十四    年      四      月     十三     日
                              臺灣臺中地方法院刑事第一庭
                                      法  官  許  惠  瑜
右正本證明與原本無異。
如不服本判決，應於送達後十日內向本院提出上訴狀（須附繕本），上訴於臺灣高等
法院臺中分院。
                                      書記官
中      華      民      國    九十四    年      四      月     十三     日
附錄論罪科刑法條
毒品危害防制條例第十條
施用第一級毒品者，處六月以上五年以下有期徒刑。
